【裁判字號】    99,訴,912
【裁判日期】    991014
【裁判案由】    違反毒品危害防制條例
【裁判全文】
臺灣屏東地方法院刑事判決               99年度訴字第912號
公  訴  人  臺灣屏東地方法院檢察署檢察官
被      告  甲○
上列被告因違反毒品危害防制條例案件，經檢察官提起公訴（99
年度毒偵字第1347號），嗣因被告就被訴事實為有罪之陳述，本
院告知被告簡式審判程序之旨，並聽取當事人之意見後，本院合
議庭裁定改由受命法官獨任依簡式審判程序進行，判決如下：
    主  文
甲○施用第一級毒品，累犯，處有期徒刑壹年參月；扣案之第一
級毒品海洛因壹包（含包裝袋，驗前淨重零點零參壹公克、驗後
淨重零點零貳參公克），沒收銷燬之。
    事  實
一、甲○前因施用毒品案件，經本院裁定送觀察、勒戒後，因認
    無繼續施用毒品之傾向，而於民國92年4 月4 日觀察、勒戒
    執行完畢釋放出所，並經臺灣屏東地方法院檢察署檢察官於
    同年月7 日以92年度毒偵緝字第77號不起訴處分確定。甲○
    於上開觀察、勒戒執行完畢釋放後之5 年內，復因施用毒品
    案件，除經送觀察勒戒及強制戒治外（按：強制戒治部分，
    因毒品危害防制條例於93年1 月9 日修正施行而予以釋放）
    ，並經本院於92年11月14日以92年度訴字第592 號判處有期
    徒刑10月，嗣甲○上訴，再經臺灣高等法院高雄分院以93年
    度上訴字第72號判決應執行有期徒刑10月，並於93年3 月22
    日確定；惟其又因施用毒品、竊盜案件，先後經本院以93年
    度訴字第337 號判處應執行有期徒刑10月、93年度易字第69
    4 號判處有期徒刑3 月確定，嗣經入監接續執行上開有期徒
    刑後，於94年11月22日假釋出監；惟復因2 次施用毒品案件
    ，分別經本院以95年度訴字第803 號判處應執行有期徒刑1
    年2 月、以96年度訴更字第3 號判處應執行有期徒刑2 年確
    定，故上開假釋亦遭撤銷，而再入監接續執行各有期徒刑及
    殘刑有期徒刑5 月29日。嗣復經本院以96年度聲減字第517
    號就前揭本院95年度訴字第803 號、95年度訴更字第3 號所
    處有期徒刑裁定減刑並定其應執行刑為有期徒刑1 年9 月確
    定，而於97年9 月16日（起訴書誤載為97年9 月17日）因縮
    刑期滿執行完畢。詎甲○仍不知悔改，竟基於施用第一級毒
    品之犯意，於99年6 月4 日16時30分許，在屏東縣東港鎮某
    墓園內，以針筒注射方式，施用第一級毒品海洛因1 次。嗣
    於99年6 月4 日17時10分許，在屏東縣南州鄉○○路慈惠護
    校旁，為警查獲，經徵得其同意採尿送驗結果呈嗎啡陽性反
    應，並扣得其用餘之第一級毒品海洛因1 包（驗前淨重0.03
    1 公克、驗後淨重0.023 公克），始獲上情。
二、案經屏東縣政府警察局東港分局報告臺灣屏東地方法院檢察
    署檢察官偵查起訴。
    理  由
一、本件被告甲○所犯係死刑、無期徒刑、最輕本刑為3 年以上
    有期徒刑以外之罪，其於準備程序中就被訴事實為有罪之陳
    述，經本院告知簡式審判程序之旨，並聽取公訴人及被告意
    見後，合議庭裁定由受命法官獨任進行簡式審判程序，合先
    敘明。
二、訊據被告對於上揭時、地，施用第一級毒品海洛因之事實，
    坦承不諱；而被告為警查獲所採之尿液檢體，經送台灣檢驗
    科技股份有限公司以酵素免疫法及氣相層析質譜法檢驗結果
    ，呈現嗎啡陽性反應，此有該公司99年6 月22日KH/2010/00
    000000號濫用藥物檢驗報告暨屏東縣政府警察局東港分局偵
    辦毒品條例案受檢人真實姓名對照表（尿液代號：東警分第
    0000000 號）各1 份附卷可稽；且扣案之白色粉末1 包，經
    送高雄市立凱旋醫院鑑驗之結果，確含有第一級毒品海洛因
    成分（驗前淨重0.031 公克、驗後淨重0.023公克） 無訛，
    有該醫院99年7 月27日高市凱醫驗字第13529 號濫用藥物成
    品檢驗鑑定書1 份在卷可佐，是被告施用第一級毒品之犯行
    ，堪以認定，應予依法論科。
三、核被告所為，係犯毒品危害防制條例第10條第1 項之施用第
    一級毒品罪。被告持有第一級毒品後進而施用，其持有之低
    度行為應為施用之高度行為所吸收，故不另論其持有毒品罪
    。被告前有如前揭犯罪事實欄所載論罪科刑及執行完畢之紀
    錄，此有臺灣高等法院被告前案紀錄表1 份在卷可佐，是被
    告於有期徒刑執行完畢後，5 年內故意再犯本件有期徒刑以
    上之罪，為累犯，應依法加重其刑。本院審酌被告施用毒品
    ，足以戕害其身心，滋生其他犯罪，惡化治安，嚴重損及公
    益，且被告前曾犯有施用毒品，復經觀察勒戒執行完畢，再
    因多次施用毒品案件，經法院判刑確定，其竟再為本件施用
    毒品犯行，顯見其不思悔改，自我控制能力亦顯不佳；惟另
    考量被告於犯後已能坦承犯行，而其施用毒品之行為於本質
    上係屬自我戕害行為，反社會性之程度應屬較低，兼衡其之
    犯罪動機、目的、智識程度（學歷為國中畢業）及其家庭經
    濟狀況僅為勉持（此觀之被告警詢筆錄受詢問人欄所載即明
    ，見警卷第3 頁）等一切情狀，量處如主文所示之刑。扣案
    之白色粉末1 包，業經高雄市立凱旋醫院鑑驗係均屬第一級
    毒品海洛因無訛，已如前述，而包裝袋與其上殘留之毒品，
    已難以分析剝離，應視同毒品整體，併依毒品危害防制條例
    第18條第1 項前段規定，不問屬於犯人與否，併宣告沒收銷
    燬之，至於送鑑耗損之海洛因粉末，既已滅失，自無庸再予
    宣告沒收銷燬之必要。
據上論斷，應依刑事訴訟法第273 條之1 第1 項、第299 條第1
項前段，毒品危害防制條例第10條第1 項、第18條第1 項前段，
刑法第11條、第47條第1 項，判決如主文。
本案經檢察官鍾佩真到庭執行職務。
中    華    民    國    99    年    10    月    14    日
                  刑事第二庭  法  官  楊宗翰
以上正本證明與原本無異。
如不服本判決，應於收受送達後10日內向本院提出上訴書狀。
中    華    民    國    99    年    10    月    14    日
                              書記官  鍾小屏
附錄本判決論罪科刑法條全文：
毒品危害防制條例第10條
施用第一級毒品者，處6月以上5年以下有期徒刑。
施用第二級毒品者，處3年以下有期徒刑。

司法院資訊處製作；財團法人民間司法改革基金會備份。
